【裁判字號】    95,抗,203
【裁判日期】    950523
【裁判案由】    撤銷假扣押
【裁判全文】
臺灣高等法院臺中分院民事裁定           95年度抗字第203號
抗  告  人  乙○○
相  對  人  甲○○
兼      上
法定代理人  丙○○
上列抗告人因與相對人間撤銷假扣押事件，對於中華民國94年12
月2日臺灣臺中地方法院94年度裁全聲字第936號所為駁回其聲請
之裁定提起抗告，本院裁定如下：
    主  文
原裁定關於駁回抗告人後開第二項之聲請部分廢棄。
台灣台中地方法院93年度裁全字第6320號假扣押裁定，關於保全
債權超過新台幣壹佰零伍萬玖仟參佰參拾柒元部分，撤銷之。其
餘抗告駁回。
聲請及抗告程序費用均由抗告人負擔。
    理  由
一、按債權人就金錢請求或得易為金錢請求之請求，欲保全強制
    執行聲請假扣押，如就債務人所應受之損害，已供法院所定
    之擔保者，法院得予准許，民事訴訟法第522條1項、第526
    條2項定有明文。本件相對人即債權人主張對於抗告人有扶
    養費請求權，惟自93年2月起至聲請假扣押時已逾10月未給
    付，屢經催告均置之不理，乃提出戶籍謄本、監護權讓渡書
    、存摺影本、戶政事務所函、收據證明、保險費繳納證明書
    、學雜費收據等影本為證，而聲請假扣押。經原法院依首開
    規定，裁定命供擔保後為假扣押。
二、抗告人主張本件兩造間假扣押事件，所涉扶養費爭議，業經
    原法院以93年度監字第269號、本院94年度家抗字第75號、
    最高法院94年度台抗字第96 9號裁定確定在案。抗告人已依
    前開裁定，自93年12月17日起，按月給付相對人109,521元
    ，已於94年11月16日匯款131,052元予相對人，則截至94年
    12月份前之扶養費業已給付，抗告人尚欠金額倘一次給付不
    扣除未到期利息，總額僅只1,059,337元而上開假扣押金額
    為245萬元，依最高法院92年台抗字第76號裁定意旨，假扣
    押情事業已變更，抗告人自可依民事訴訟法第530條聲請撤
    銷假扣押裁定云云。
三、按假扣押之原因消滅，或其他命假扣押之情事變更者，債務
    人得聲請撤銷假扣押裁定，此為民事訴訟法第530條第1項所
    明定。所謂假扣押之原因消滅，係指已無日後不能強制執行
    或甚難執行之虞而言，例如債權人原以應在外國強制執行為
    假扣押原因者，現已得在國內強制執行，或以債務人有隱匿
    財產之虞，現債務人已為債權人設定抵押權等是；又所謂其
    他命假扣押之情事變更，係指債權人依假扣押保全執行之請
    求已經消滅或經本案判決予以否認或已喪失其聲請假扣押之
    權利之謂。本件原法院93年度裁全字第6320號假扣押裁定，
    其假扣押所保全之請求金額為2,450,000元，而上開本案訴
    訟確定裁定所命給付為抗告人自93年12月17日起至103年1月
    止，按月給付相對人10,921元，合計金額為1,190,389元，
    超過部分抗告人並未請求或依限起訴；又上開命給付之1,19
    0,389元，其中自93年12月17日起應按月給付10,921元部分
    ，抗告已於94年11月16日款131,052元予相對人，是截至
    103年1月，所欠債權總額僅剩97個月共1,059,337元。則超
    過1,059,337元部分之假扣押保全債權已經因未依限起訴或
    部分清償而消滅，參酌最高法院92年台抗字第76號裁定意旨
    ，堪認此部分原假扣押事業已變更，抗告人主張依民事訴訟
    法第530條規定聲請撤銷假扣押裁定，自屬合理有據。
四、承上說明，本件抗告人聲請撤銷假扣押，於原假扣押債權金
    額超過1,059,337元部分，為有理由，應予准許。原法院裁
    定駁回抗告人此部分之聲請，即有未合，應予廢棄撤銷該部
    分之假扣押裁定。至原假扣押裁定未逾1,059,337元部分，
    因假扣押之原因未消滅，原法院予以裁定駁回，自無不合。
    抗告意旨指摘原裁定不當，求予廢棄，則為無理由，其抗告
    應予駁回。
五、據上論結，本件抗告為一部有理由，一部無理由，依民事訴
    訟法第495條之1第1項、第449條第1項、第450條、第95條、
    第79條，裁定如主文。
中    華    民    國    95    年    5     月    23    日
                      民事第五庭審判長法  官  陳滿賢
                                      法  官  邱森樟
                                      法  官  古金男
以上正本係照原本作成。
不得再抗告。
                                      書記官  詹錫朋
中    華    民    國    95    年    5     月    25    日
                                                      Ｈ


司法院資訊處製作；財團法人民間司法改革基金會備份。
